【裁判字號】    99,消債更,40
【裁判日期】    990621
【裁判案由】    更生事件
【裁判全文】
臺灣屏東地方法院民事裁定            99年度消債更字第40號
聲  請  人
即債務人    甲○○
代  理  人  李淑妃律師
上列當事人聲請消費者債務清理事件，本院裁定如下：
    主  文
債務人甲○○自中華民國九十九年七月十五日十二時起開始更
生程序。
命司法事務官進行本件更生程序。
    理  由
一、按債務人不能清償債務或有不能清償之虞；且無擔保或無優
    先權之債務總額未逾新台幣1200萬元者，於法院裁定開始清
    算程序或宣告破產前，得向法院聲請更生；又法院開始更生
    程序之裁定，應載明其年、月、日、時，並即時發生效力，
    消費者債務清理條例第3 條、第42條第1 項、第45條第1 項
    分別定有明文。次按法院裁定開始更生或清算程序後，得命
    司法事務官進行更生或清算程序，必要時得選任律師、會計
    師或其他適當之自然人或法人一人為監督人或管理人，同條
    例第16條第1 項亦有明文。
二、本件債務人主張：債務人就其債務有不能清償之情事，曾於
    民國95年間以書面向最大債權金融機構國泰世華銀行請求依
    「中華民國銀行公會會員辦理消費金融案件無擔保債務協商
    機制」共同協商債務清償方案，嗣協商成立，約定自95年8
    月起分80期攤還，每月應繳金額為新台幣（下同）6,155 元
    ；惟因債務人於98年之月平均收入雖約26,000元，扣除協商
    金額後，債務人之薪資僅有餘款19,845 元可資運用，實已
    不足債務人及3名子女維持基本生活；債務人雖有房地產，
    然均為山胞保留地，或設定抵押權以供擔保，變現價值不高
    ，故於繳納數期後毀諾，顯係因不可歸責於己之事由，致難
    以履行已成立之協商內容，又其無擔保或無優先權之債務總
    額未逾1,200 萬元，復未經法院裁定開始清算程序或宣告破
    產，爰向本院聲請更生等語。
三、經查債務人所主張之上開事實，業據其提出無擔保債務還款
    計畫、債權人清冊、財政部南部國稅局97、98年度綜合所得
    稅各類所得資料清單暨財產歸屬資料清單及戶籍謄本等件為
    證，復經本院依職權調閱債務人財產所得情形，有稅務電子
    閘門財產所得調件明細表等附卷可稽，堪信屬實。此外，本
    件又查無債務人有消費者債務清理條例第6 條第3 項、第8
    條或第46條各款所定駁回更生聲請之事由存在，則債務人聲
    請更生，應屬有據，爰裁定如主文第1 項所示，並命司法事
    務官進行本件更生程序。
中    華    民    國    99    年    6     月    21    日
                        民事庭法  官  李麗芳
正本係照原本作成。
本裁定不得抗告。
本件公告日期：99年6月21日
中    華    民    國    99    年    6     月    21    日
                              書記官  滕一珍

司法院資訊處製作；財團法人民間司法改革基金會備份。
